【裁判字號】    92,附民,189
【裁判日期】    920926
【裁判案由】    詐欺
【裁判全文】
臺灣高雄地方法院刑事附帶民事訴訟判決            九十二年度附民字第一八九號
    原      告  乙○○
    被      告  甲○○
右列被告因詐欺案件（本院九十年度易字第一七八０號），經原告提起附帶民事訴訟
，請求損害賠償，本院判決如左：
    主  文
被告應給付原告新台幣貳佰萬元及自民國九十二年五月九日起至清償日止按週年利率
百分之壹計算之利息。
本判決第一項於原告以新台幣陸拾萬元供擔保，得假執行。但被告如於假執行程序實
施前，預以新台幣貳佰萬元為原告預供擔保後，得免假執行。
訴訟費用由被告負擔。
    事  實
甲、原告方面：
一、聲明：求為判決被告應給付原告新台幣（下同）二百萬元，及自起訴狀繕本送達
    之翌日起，至清償日止按週年利率百分之五計算之利息，並願供擔保請求宣告假
    執行。
二、陳述：被告於民國八十七年年底及八十八年七月間，連續數次向原告詐取金錢，
    合計共詐得二百萬元，迄今尚未返還。按因故意不法侵害他人權利者，應負損害
    賠償責任，民法第一百八十四條第一項定有明文，本件被告既因故意不法侵害原
    告之權利，對原告因此所受損害自應負損害賠償責任，爰請求被告賠償二百萬元
    及法定遲延利息。
三、證據：提出支票及退票理由單、刑事起訴書均影本各一份為證。
乙、被告方面：
一、聲明：求為判決駁回原告之訴。
二、陳述：如有能力，即同意償還原告二百萬元。
    理  由
一、按附帶民事訴訟之判決，應以刑事訴訟判決所認定之事實為據，刑事訴訟法第五
    百條前段定有明文。本件原告提起訴主張被告向其詐取金錢之事實，業據本院九
    十年度易字第一七八０號刑事判決判處被告罪刑在案，並有支票及退票理由單影
    本各一份為證，原告主張之事實自堪信為真實。
二、因故意不法侵害他人權利者，負損害賠償責任，民法第一百八十四條第一項前段
    定有明文，本件被告自應負賠償之責，是原告訴請被告賠償，自屬有據。
三、綜上所述：被告應賠償原告二百萬元及自起訴狀繕本送達之翌日即九十二年五月
    九日起至清償日止，按週年利率百分之五計算之利息，原告之請求，為有理由，
    應予准許。
四、假執行之宣告：
    本件原告就其勝訴部分陳明願供擔保請求宣告假執行，並依職權宣告被告預供擔
    保得免為假執行，核無不合，爰酌定相當金額准許之。
據上論斷，原告之訴為有理由，應依刑事訴訟法第五百零二條第二項、第四百九十一
條第十款、民事訴訟法第三百九十條第二項、第三百九十二條第二項判決如主文。
中      華      民      國      九十二  年      九      月    二十六    日
                              臺灣高雄地方法院刑事第三庭
                                  審判長法官    黃仁松
                                        法官    陳玉聰
                                        法官    高思大
右正本證明與原本無異。
如不服本判決，應於送達後十日內，向本院提出上訴狀。
                                      書記官    蔡語珊
中      華      民      國      九十二  年        九    月    二十六    日


司法院資訊處製作；財團法人民間司法改革基金會備份。
